最高法院刑事判決　　　　　　　　　　　　　　　八十六年度台上字第二八六三號
　　上訴人　甲○○
右上訴人因偽造文書案件，不服台灣高等法院中華民國八十六年一月二十四日第二審
判決（八十五年度上訴字第五一九五號，起訴案號：台灣台北地方法院檢察署八十三
年度偵字第九六○二號），提起上訴，本院判決如左：
    主  文
上訴駁回。
    理  由
按刑事訴訟法第三百七十七條規定，上訴於第三審法院，非以判決違背法令為理由，
不得為之。是提起第三審上訴，應以原判決違背法令為理由，係屬法定要件。如果上
訴理由狀並未依據卷內訴訟資料，具體指摘原判決不適用何種法則或如何適用不當，
或所指摘原判決違法情事，顯與法律規定得為第三審上訴理由之違法情形，不相適合
時，均應認其上訴為違背法律上之程式，予以駁回。本件上訴人甲○○上訴意旨略謂
：證人蔡俊正在第一審民國八十五年九月十九日庭訊時，經訊以：「印章用做債務保
證是否知﹖」答稱：「知，他有回台南告訴我，他向別人借錢，他沒錢，用我印章」
等語，足證蔡俊正事先已知上訴人使用其印章借款之事實，且不為反對之表示，原判
決不探究蔡俊正所供證言之真意，反斷章取義，引述蔡俊正之證言，誤認蔡俊正對擔
任保證人之事不知，僅知上訴人要用印章借款，有判決所載理由矛盾之違法；又上訴
人在原審審理中，聲請傳訊蔡俊正欲證實蔡俊正同意以保證書方式為上訴人之債務擔
保，原審未予傳訊調查，有應於審判期日調查之證據未予調查之違法云云。並提出工
作證明書及戶口名簿影本各一份，請求本院宣告緩刑。惟查原判決將第一審判決撤銷
，改判仍論處上訴人行使偽造私文書，足以生損害於他人罪刑，已詳述其所憑之證據
及認定之理由。對於上訴人否認犯罪，所為伊事先有告知蔡俊正（上訴人之父）始制
作系爭保證書之辯解，認為不可採信，亦已依據蔡俊正在第一審審理中供述之證言，
詳加指駁。經核蔡俊正在第一審八十五年九月十九日審理時，先供證：「是印章給他
（指上訴人），是授權他領錢用的，只是郵局存簿用，未授權他做債務保證用」，經
訊問：「印章用做債務保證，是否知﹖」供稱：「知，他有回台南告訴我，他向別人
借錢，他沒錢用我印章，而我告知他，我沒錢，不管他，他有說他要自己寫，他又說
他是要債權人過即可，他後來是否寫不知，是後來法院通知才知是寫保證書」，足見
蔡俊正事先並未同意授權上訴人以蔡俊正名義制作系爭之保證書，原判決引為上訴人
犯罪所憑證據之一，核與上開卷證資料並無不合，自無判決理由矛盾之情事。又證人
在偵查或審判中，業經合法訊問，供述明確，別無訊問之必要者，依刑事訴訟法第一
百九十六條之規定，即毋庸再行傳喚調查。蔡俊正在檢察官偵查中及第一審審理時，
既已供證明確，原審認無依上訴人之聲請再加傳訊蔡俊正之必要，並已於判決理由內
，詳加說明，亦無違法之可言。上訴意旨，徒憑個人意見，漫加爭論，殊非適法之第
三審上訴理由，應認其上訴為違背法律上之程式，予以駁回。本件既應從程序上為駁
回上訴之判決，上訴人提出工作證明書及戶口名簿影本，請求本院宣告緩刑，自無從
審酌，附此說明。
據上論結，應依刑事訴訟法第三百九十五條前段，判決如主文。
中      華      民      國    八十六    年      五      月     十六     日
                              最高法院刑事第二庭
                                  審判長法官  施  文  仁
                                        法官  陳  炳  煌
                                        法官  張  淳  淙
                                        法官  洪  文  章
                                        法官  林  錦  芳
      右正本證明與原本無異
                                              書  記  官
中      華      民      國    八十六    年      五      月    二十一    日
